臺灣板橋地方法院刑事判決　　　　　　　 96年度易字第647號
公　訴　人　臺灣板橋地方法院檢察署檢察官
被　　　告　甲○○
　　　　　　　　　　（現另案在臺灣臺北監獄臺北分監執行）
上列被告因違反毒品危害防制條例案件，經檢察官提起公訴（九
十六年度毒偵字第八八二號），本院判決如下：
    主  文
本件公訴不受理。
    理  由
一、公訴意旨略稱：被告甲○○前於民國八十七年間因施用毒品
    案件，經臺灣板橋地方法院以八十七年度毒聲字第一五０四
    號裁定送觀察、勒戒後，認有繼續施用毒品之傾向，復由臺
    灣板橋地方法院裁定送強制戒治後交付保護管束期滿，於八
    十九年一月二十日經檢察官以八十九年度戒毒偵字第七號為
    不起訴處分確定；又因施用毒品案件，經臺灣板橋地方法院
    檢察署檢察官於九十年四月十三日以九十年度聲戒字第四一
    二號聲請裁定令入戒治處所，經臺灣板橋地方法院於同年四
    月十八日以九十年度毒聲字第一六五七號裁定令入戒治處所
    施以強制戒治一年，於九十一年五月二十三日強制戒治期滿
    ，並經臺灣板橋地方法院以九十年度重簡字第九一一號判決
    判處有期徒刑五月確定，於九十三年四月八日執行完畢。詎
    猶不知悔改，仍基於施用第二級毒品甲基安非他命之概括犯
    意，自九十四年十一月起至九十五年四月三十日止，在臺北
    縣三重市○○○路十五巷二十號之住處內，連續施用第二級
    毒品甲基安非他命數次。嗣於九十五年四月三十日下午四時
    二十分許，在臺北縣三重市○○○路十五巷口，為警當場扣
    得其持有供吸食所用之甲基安非他命（淨重０．五公克）。
    因認被告涉犯毒品危害防制條例第十條第二項之施用第二級
    毒品罪嫌。
二、按已經提起公訴或自訴之案件，在同一法院重行起訴者，應
    諭知不受理之判決，並得不經言詞辯論為之，刑事訴訟法第
    三百零三條第二款、第三百零七條分別定有明文。又訴訟上
    所謂一事不再理之原則，關於實質上一罪或裁判上一罪，亦
    均有其適用，最高法院六十年台非字第七七號著有判例。
三、經查：被告甲○○因基於施用第一級毒品海洛因之犯意，於
    九十五年一月十五日為警採集尿液回溯前二十六小時內之某
    時，在不詳地點，施用第一級毒品海洛因之犯行，經臺灣板
    橋地方法院檢察署檢察官以九十五年度毒偵字第八四二號提
    起公訴，於九十五年四月十日繫屬於本院以九十五年度訴字
    九八九號審理，嗣被告經通緝，於緝獲被告後，改分九十五
    年度訴緝字第二０七號審理，並經臺灣板橋地方法院檢察署
    檢察官以九十五年度毒偵字第二四六五號、第二二一六號、
    第三四０二號移送併案審理，經本院於九十五年十一月三十
    日宣示判決以其連續施用第一級毒品判處有期徒刑一年四月
    ，於犯罪事實認定：「甲○○基於施用第一級毒品海洛因、
　　第二級毒品安非他命之概括犯意，自九十四年十一月間某日
　  起至九十五年四月三十日下午四時二十分許為警查獲後採尿
    前二十六小時內之某時止，在其位於臺北縣三重市○○○路
    十五巷二十號住處，及其所駕駛停放在三重市○○路之自用
    小客車內等處，連續非法施用第一級毒品海洛因、第二級毒
    品安非他命多次。其間，被告於九十四年十一月間某日起至
    九十五年一月底止，係單獨將毒品海洛因加水稀釋後，以針
    筒注射至身體之方式，非法施用第一級毒品海洛因多次，並
    單獨將毒品安非他命置於吸食器內點火加熱燒烤產生白煙吸
    聞之方式，非法施用第二級毒品安非他命多次；而其自九十
    五年二月間起至同年四月三十日下午四時二十分許為警查獲
    後採尿前二十六小時內之某時止，係將毒品海洛因、安非他
    命一起加水稀釋後，再以針筒注射至身體之方式，同時非法
    施用第一級毒品海洛因、第二級毒品安非他命多次。甲○○
    上述施用海洛因頻率約每日施用一次，其施用安非他命頻率
    約五日施用一次。嗣於：(一)九十四年十二月十四日晚上十時
　  零分許，在臺北縣三重市○○路與龍門路口為警查獲；(二)九
    十五年一月十五日凌晨０時十分許，在臺北縣三重市○○路
    ○段一二五巷五十三號前同為警查獲，並扣得其所有供施用
    海洛因時所用之海洛因殘渣（微量無法秤重）塑膠袋四只、
    注射針筒一支；(三)九十五年三月二十二日晚上七時許，在臺
    北縣蘆洲市○○街十三號前同為警查獲；(四)九十五年四月三
    十日下午四時二十分許，在臺北縣三重市○○路十五巷口為
    警查獲，並扣得其所有供施用之海洛因二包（淨重一‧五公
    克，經取樣部分檢驗用罄，驗餘淨重一‧一七公克，空包裝
    袋總重０‧七三公克）、甲基安非他命二包（淨重０‧五公
    克，經取樣部分檢驗用罄，驗餘淨重０‧四八九公克）。」
    ，而被告上開違反毒品危害防制條例第十條第一項、第二項
    之施用第一、二級毒品罪之犯行，因被告除單獨施用第一、
    二級毒品外，復自九十五年二月間起至同年四月三十日為警
    查獲後採尿前九十六小時內某時止，將海洛因、安非他命一
    起加水稀釋後用針筒注射至身體之方式，同時非法施用海洛
    因、安非他命，故其以一施用行為同時觸犯施用第一級毒品
    海洛因罪、施用第二級毒品安非他命罪，構成想像競合犯，
    應從一重論以連續施用第一級毒品罪。而上開起訴事實就被
    告施用海洛因犯行部分，雖僅論及被告於九十五年一月十五
    日為警採尿前回溯二十六小時內之某時施用海洛因一次之犯
    行，惟被告其餘施用海洛因及安非他命之行為，既與前開起
    訴論罪科刑部分，分別有連續犯之裁判上一罪關係（指施用
    海洛因犯行部分）及想像競合犯之裁判上一罪關係（指施用
    安非他命犯行部分），應為起訴效力所及，且經檢察官移送
    併案審理，故本院於上開案件中已併予審究。嗣因被告不服
    提起上訴，經臺灣高等法院於九十五年五月三十日以九十六
    年度上訴字第七三六號判決上訴駁回，且該案目前尚未確定
    ，此有本院九十五年度訴緝字第二０七號刑事判決書、臺灣
    高等法院九十六年度上訴字第七三六號刑事判決書、臺灣高
    等法院被告前案紀錄表各一份及本院辦理刑事案件電話記錄
    查詢表二份附卷可稽。是本件被告被訴施用第二級毒品安非
    他命之犯行既與上開判決所認定之犯罪事實相同，而為同一
    案件，茲本件公訴人就同一案件，向本院重行起訴，於九十
    六年三月八日繫屬本院審理，參照上開說明，本件爰不經言
    詞辯論，逕為諭知不受理之判決。
四、又本件既經諭知不受理之判決，臺灣板橋地方法院檢察署檢
    察官九十六年度偵字第一０八一號移送併辦部分，本院自無
    從審究，應退由檢察官另行偵辦，附此敘明。
據上論斷，應依刑事訴訟法第三百零三條第二款、第三百零七條
，判決如主文。
中　　華　　民　　國　　96　　年　　7 　　月　　5 　　日
                  刑事第九庭  審判長法　官  潘翠雪
                                    法　官  絲鈺雲
　　　　　　　　　　　　　　　　　　法　官  王士珮
以上正本證明與原本無異。
如不服本判決應於送達後10日內向本院提出上訴狀。
                                　　書記官　程欣怡
中　　華　　民　　國　　96　　年　　7　　 月　　6　　 日
